---
title: "mall"
author: "Göran Broström"
date: "28 Oktober 2015"
output: html_document
fontsize: 12pt
---

# Inledning

Dagens match går mot *Kamraterna*, detta är första halvlek från den 22 oktober 2015 (som en prototyp).

```{r preliminaries, echo = FALSE}
library(knitr)
library(Bridge)
opts_chunk$set(echo = FALSE, comment = "")

```
## Första halvlek

```{r getdata, echo=FALSE}
source("R/parse_pbn.R")
##pbn <- readRes("2015-10-15a.pbn")  # Obs0lete?
boards <- parse_pbn("2015-10-22a.pbn") # Change as needed
NS <- "Kalle & Micke (NS)"
EW <- "Leif & Kristoffer (EW)"
NSpar <- 4 # Kalle & Micke
EWpar <- 304 # Leif & Kristoffer
IMP <- numeric(12)
meanscore <- numeric(12)
source("R/getGiv.R")
source("R/getRes.R")
```

### Bricka 1

```{r giv1}
br <- 1 # To save typing, change only this!
giv <- getGiv(br, boards[[br]][1:2])
for(i in 1:12){
    cat(giv[i], "\n")
}
```

**Resultat:**

```{r res1, echo = FALSE, comment = ""}
tabl <- getRes(boards[[br]])
NSres <- tabl[tabl$PairId_NS == NSpar, ]
EWres <- tabl[tabl$PairId_EW == EWpar, ]
IMP[br] <- imp(NSres[, "Score_NS"] + EWres[, "Score_EW"])
meanscore[br] <- median(tabl$Score_NS)
```

*Medianscore:* `r round(meanscore[br])` (NS).

`r NS`: Kontrakt: `r NSres["Contract"]`, spelförare: `r NSres["Declarer"]`, utspel: `r NSres["Lead"]`, score: `r NSres["Score_NS"]`.  
`r EW`: Kontrakt: `r EWres["Contract"]`, spelförare: `r EWres["Declarer"]`, utspel: `r EWres["Lead"]`, score: `r EWres["Score_EW"]`.  

IMP: `r IMP[br]`

**Analys:** .

### Bricka 2

```{r giv2}
br <- 2 # To save typing, change only this!
giv <- getGiv(br, boards[[br]][1:2])
for(i in 1:12){
    cat(giv[i], "\n")
}
```

**Resultat:**

```{r res2, echo = FALSE, comment = ""}
tabl <- getRes(boards[[br]])
NSres <- tabl[tabl$PairId_NS == NSpar, ]
EWres <- tabl[tabl$PairId_EW == EWpar, ]
IMP[br] <- imp(NSres[, "Score_NS"] + EWres[, "Score_EW"])
meanscore[br] <- median(tabl$Score_NS)
```

*Medianscore:* `r round(meanscore[br])` (NS).

`r NS`: Kontrakt: `r NSres["Contract"]`, spelförare: `r NSres["Declarer"]`, utspel: `r NSres["Lead"]`, score: `r NSres["Score_NS"]`.  
`r EW`: Kontrakt: `r EWres["Contract"]`, spelförare: `r EWres["Declarer"]`, utspel: `r EWres["Lead"]`, score: `r EWres["Score_EW"]`.  

IMP: `r IMP[br]`

**Analys:**  .

### Bricka 3

```{r giv3}
br <- 3 # To save typing, change only this!
giv <- getGiv(br, boards[[br]][1:2])
for(i in 1:12){
    cat(giv[i], "\n")
}
```

**Resultat:**

```{r res3, echo = FALSE, comment = ""}
tabl <- getRes(boards[[br]])
NSres <- tabl[tabl$PairId_NS == NSpar, ]
EWres <- tabl[tabl$PairId_EW == EWpar, ]
IMP[br] <- imp(NSres[, "Score_NS"] + EWres[, "Score_EW"])
meanscore[br] <- median(tabl$Score_NS)
```

*Medianscore:* `r round(meanscore[br])` (NS).

`r NS`: Kontrakt: `r NSres["Contract"]`, spelförare: `r NSres["Declarer"]`, utspel: `r NSres["Lead"]`, score: `r NSres["Score_NS"]`.  
`r EW`: Kontrakt: `r EWres["Contract"]`, spelförare: `r EWres["Declarer"]`, utspel: `r EWres["Lead"]`, score: `r EWres["Score_EW"]`.  

IMP: `r IMP[br]`

**Analys:**  Kan Väst spela hem 5hj efter sp 8 i utspel? Jo, ta för Esset, klöver Kung-Ess-stöld, spader Knekt. Syd tar in sig och måste vända i trumf. Hjärter Ess, klöver Kung med rutersak, klöver till stöld och trumfen i botten. Spelföraren måste nu avgöra om Syd hade tre eller fyra klöver från början men oddsen är för den aktuella sitsen *(Denna analys är tillagd i efterhand!)*

### Bricka 4

```{r giv4}
br <- 4 # To save typing, change only this!
giv <- getGiv(br, boards[[br]][1:2])
for(i in 1:12){
    cat(giv[i], "\n")
}
```

**Resultat:**

```{r res4, echo = FALSE, comment = ""}
tabl <- getRes(boards[[br]])
NSres <- tabl[tabl$PairId_NS == NSpar, ]
EWres <- tabl[tabl$PairId_EW == EWpar, ]
IMP[br] <- imp(NSres[, "Score_NS"] + EWres[, "Score_EW"])
meanscore[br] <- median(tabl$Score_NS)
```

*Medianscore:* `r round(meanscore[br])` (NS).

`r NS`: Kontrakt: `r NSres["Contract"]`, spelförare: `r NSres["Declarer"]`, utspel: `r NSres["Lead"]`, score: `r NSres["Score_NS"]`.  
`r EW`: Kontrakt: `r EWres["Contract"]`, spelförare: `r EWres["Declarer"]`, utspel: `r EWres["Lead"]`, score: `r EWres["Score_EW"]`.  

IMP: `r IMP[br]`

**Analys:**  .

### Bricka 5

```{r giv5}
br <- 5 # To save typing, change only this!
giv <- getGiv(br, boards[[br]][1:2])
for(i in 1:12){
    cat(giv[i], "\n")
}
```

**Resultat:**

```{r res5, echo = FALSE, comment = ""}
tabl <- getRes(boards[[br]])
NSres <- tabl[tabl$PairId_NS == NSpar, ]
EWres <- tabl[tabl$PairId_EW == EWpar, ]
IMP[br] <- imp(NSres[, "Score_NS"] + EWres[, "Score_EW"])
meanscore[br] <- median(tabl$Score_NS)
```

*Medianscore:* `r round(meanscore[br])` (NS).

`r NS`: Kontrakt: `r NSres["Contract"]`, spelförare: `r NSres["Declarer"]`, utspel: `r NSres["Lead"]`, score: `r NSres["Score_NS"]`.  
`r EW`: Kontrakt: `r EWres["Contract"]`, spelförare: `r EWres["Declarer"]`, utspel: `r EWres["Lead"]`, score: `r EWres["Score_EW"]`.  

IMP: `r IMP[br]`

**Analys:**  .

### Bricka 6 

```{r giv6}
br <- 6 # To save typing, change only this!
giv <- getGiv(br, boards[[br]][1:2])
for(i in 1:12){
    cat(giv[i], "\n")
}
```

**Resultat:**

```{r res6, echo = FALSE, comment = ""}
tabl <- getRes(boards[[br]])
NSres <- tabl[tabl$PairId_NS == NSpar, ]
EWres <- tabl[tabl$PairId_EW == EWpar, ]
IMP[br] <- imp(NSres[, "Score_NS"] + EWres[, "Score_EW"])
meanscore[br] <- median(tabl$Score_NS)
```

*Medianscore:* `r round(meanscore[br])` (NS).

`r NS`: Kontrakt: `r NSres["Contract"]`, spelförare: `r NSres["Declarer"]`, utspel: `r NSres["Lead"]`, score: `r NSres["Score_NS"]`.  
`r EW`: Kontrakt: `r EWres["Contract"]`, spelförare: `r EWres["Declarer"]`, utspel: `r EWres["Lead"]`, score: `r EWres["Score_EW"]`.  

IMP: `r IMP[br]`

**Analys:**  .

### Bricka 7

```{r giv7}
br <- 7 # To save typing, change only this!
giv <- getGiv(br, boards[[br]][1:2])
for(i in 1:12){
    cat(giv[i], "\n")
}
```

**Resultat:**

```{r res7, echo = FALSE, comment = ""}
tabl <- getRes(boards[[br]])
NSres <- tabl[tabl$PairId_NS == NSpar, ]
EWres <- tabl[tabl$PairId_EW == EWpar, ]
IMP[br] <- imp(NSres[, "Score_NS"] + EWres[, "Score_EW"])
meanscore[br] <- median(tabl$Score_NS)
```

*Medianscore:* `r round(meanscore[br])` (NS).

`r NS`: Kontrakt: `r NSres["Contract"]`, spelförare: `r NSres["Declarer"]`, utspel: `r NSres["Lead"]`, score: `r NSres["Score_NS"]`.  
`r EW`: Kontrakt: `r EWres["Contract"]`, spelförare: `r EWres["Declarer"]`, utspel: `r EWres["Lead"]`, score: `r EWres["Score_EW"]`.  

IMP: `r IMP[br]`

**Analys:**  .

### Bricka 8

```{r giv8}
br <- 8 # To save typing, change only this!
giv <- getGiv(br, boards[[br]][1:2])
for(i in 1:12){
    cat(giv[i], "\n")
}
```

**Resultat:**

```{r res8, echo = FALSE, comment = ""}
tabl <- getRes(boards[[br]])
NSres <- tabl[tabl$PairId_NS == NSpar, ]
EWres <- tabl[tabl$PairId_EW == EWpar, ]
IMP[br] <- imp(NSres[, "Score_NS"] + EWres[, "Score_EW"])
meanscore[br] <- median(tabl$Score_NS)
```

*Medianscore:* `r round(meanscore[br])` (NS).

`r NS`: Kontrakt: `r NSres["Contract"]`, spelförare: `r NSres["Declarer"]`, utspel: `r NSres["Lead"]`, score: `r NSres["Score_NS"]`.  
`r EW`: Kontrakt: `r EWres["Contract"]`, spelförare: `r EWres["Declarer"]`, utspel: `r EWres["Lead"]`, score: `r EWres["Score_EW"]`.  

IMP: `r IMP[br]`

**Analys:**  .

### Bricka 9

```{r giv9}
br <- 9 # To save typing, change only this!
giv <- getGiv(br, boards[[br]][1:2])
for(i in 1:12){
    cat(giv[i], "\n")
}
```

**Resultat:**

```{r res9, echo = FALSE, comment = ""}
tabl <- getRes(boards[[br]])
NSres <- tabl[tabl$PairId_NS == NSpar, ]
EWres <- tabl[tabl$PairId_EW == EWpar, ]
IMP[br] <- imp(NSres[, "Score_NS"] + EWres[, "Score_EW"])
meanscore[br] <- median(tabl$Score_NS)
```

*Medianscore:* `r round(meanscore[br])` (NS).

`r NS`: Kontrakt: `r NSres["Contract"]`, spelförare: `r NSres["Declarer"]`, utspel: `r NSres["Lead"]`, score: `r NSres["Score_NS"]`.  
`r EW`: Kontrakt: `r EWres["Contract"]`, spelförare: `r EWres["Declarer"]`, utspel: `r EWres["Lead"]`, score: `r EWres["Score_EW"]`.  

IMP: `r IMP[br]`

**Analys:**  .

### Bricka 10

```{r giv10}
br <- 10 # To save typing, change only this!
giv <- getGiv(br, boards[[br]][1:2])
for(i in 1:12){
    cat(giv[i], "\n")
}
```

**Resultat:**

```{r res10, echo = FALSE, comment = ""}
tabl <- getRes(boards[[br]])
NSres <- tabl[tabl$PairId_NS == NSpar, ]
EWres <- tabl[tabl$PairId_EW == EWpar, ]
IMP[br] <- imp(NSres[, "Score_NS"] + EWres[, "Score_EW"])
meanscore[br] <- median(tabl$Score_NS)
```

*Medianscore:* `r round(meanscore[br])` (NS).

`r NS`: Kontrakt: `r NSres["Contract"]`, spelförare: `r NSres["Declarer"]`, utspel: `r NSres["Lead"]`, score: `r NSres["Score_NS"]`.  
`r EW`: Kontrakt: `r EWres["Contract"]`, spelförare: `r EWres["Declarer"]`, utspel: `r EWres["Lead"]`, score: `r EWres["Score_EW"]`.  

IMP: `r IMP[br]`

**Analys:**  .

### Bricka 11

```{r giv11}
br <- 11 # To save typing, change only this!
giv <- getGiv(br, boards[[br]][1:2])
for(i in 1:12){
    cat(giv[i], "\n")
}
```

**Resultat:**

```{r res11, echo = FALSE, comment = ""}
tabl <- getRes(boards[[br]])
NSres <- tabl[tabl$PairId_NS == NSpar, ]
EWres <- tabl[tabl$PairId_EW == EWpar, ]
IMP[br] <- imp(NSres[, "Score_NS"] + EWres[, "Score_EW"])
meanscore[br] <- median(tabl$Score_NS)
```

*Medianscore:* `r round(meanscore[br])` (NS).

`r NS`: Kontrakt: `r NSres["Contract"]`, spelförare: `r NSres["Declarer"]`, utspel: `r NSres["Lead"]`, score: `r NSres["Score_NS"]`.  
`r EW`: Kontrakt: `r EWres["Contract"]`, spelförare: `r EWres["Declarer"]`, utspel: `r EWres["Lead"]`, score: `r EWres["Score_EW"]`.  

IMP: `r IMP[br]`

**Analys:**  .

### Bricka 12

```{r giv12}
br <- 12 # To save typing, change only this!
giv <- getGiv(br, boards[[br]][1:2])
for(i in 1:12){
    cat(giv[i], "\n")
}
```

**Resultat:**

```{r res12, echo = FALSE, comment = ""}
tabl <- getRes(boards[[br]])
NSres <- tabl[tabl$PairId_NS == NSpar, ]
EWres <- tabl[tabl$PairId_EW == EWpar, ]
IMP[br] <- imp(NSres[, "Score_NS"] + EWres[, "Score_EW"])
meanscore[br] <- median(tabl$Score_NS)
```

*Medianscore:* `r round(meanscore[br])` (NS).

`r NS`: Kontrakt: `r NSres["Contract"]`, spelförare: `r NSres["Declarer"]`, utspel: `r NSres["Lead"]`, score: `r NSres["Score_NS"]`.  
`r EW`: Kontrakt: `r EWres["Contract"]`, spelförare: `r EWres["Declarer"]`, utspel: `r EWres["Lead"]`, score: `r EWres["Score_EW"]`.  

IMP: `r IMP[br]`

**Analys:**  .

### Sammanfattning halvleken

```{r samf}
totres <- sum(IMP)
```

Ställning: `r totres` IMP (`r sum(IMP[IMP > 0])` -- `r -sum(IMP[IMP < 0])`).

NS medelmedianscore: `r round(mean(meanscore))`.

Utveckling bricka för bricka:

```{r utv}
plot(1:12, cumsum(IMP), type = "b",
xlab = "Bricka", ylab = "Kumulativa IMP", col = "blue")
abline(h = 0)
```
